# 亏损采购合同

提问人：xinamanda 时间：2010-08-23 21:06:45
公司有一个采购合同，现在就打算不执行了。应该要计提亏损合同拨备吧
另外指南中，讲亏损合同损失定义到营业外支出，怎么理解？

回答人：chenyiwei
不能以亏损合同准备的名义提取。应当考虑在目前已经决定要违约的情况下很可能需向对方或其他有关方面支付的补偿或赔款的金额。

回答人：chenyiwei
回复 报纸 xinamanda 的帖子应当按照原合同的条款，对本方不履行合同情况下应承担的违约赔偿金的金额作出合理估计，确认预计负债，但不是以亏损合同准备的名义计提，因为亏损合同损失准备是指对于待执行合同（executory contract）未来履行后将使本会计主体承担的损失已经形成本主体现时义务的部分计提的一项准备。 当然，中国准则下规定预计负债的对应科目一律计入营业外支出，这样的规定的确令人费解，尤其是像亏损合同损失准备，与企业的正常经营业务是直接相关的，计入营业成本更加合适。

回答人：chenyiwei
回复 9 楼 xinamanda 的帖子一般理解，为了计提“预计合同亏损准备”的目的，此处的“履行合同”不包括根据合同中的违约责任条款给予对方的赔偿或补偿，因为违约责任本身就是由于不履行合同或者对合同的履行不符合约定而触发的。如果如你所述这样理解，则“亏损合同准备”的范围将比目前的操作大大扩展，这显然是不合适的。

回答人：chenyiwei
回复 11 楼 xinamanda 的帖子不一定。在原材料价格严重下跌的情况下，如果可以预见到按合同约定的价格购入的原材料在确认为存货后立即需要计提存货跌价准备的，则也会构成亏损合同。

回答人：chenyiwei
回复 16 楼 xinamanda 的帖子考虑了一下，也可以这样理解（亏损合同准备为履行合同损失和不履行合同应承担的赔偿金、违约金两者中的较低者）。谢谢！

提问人：qjr1124 时间：2012-08-23 10:28:20
回复 chenyiwei 的帖子
原来这里陈斑有说明,关于营业外支出科目的问题。
还想请教一下: 1.产品生产出来后为什么是冲存货? 2.该批次存货生产出来后在持续持有过程中如果价格依旧下跌,则是否还需要考虑其他的损失?

回答人：chenyiwei
1 、其实应该是转为存货跌价准备更合适，因为并不改变存货的取得成本的构成，如果冲存货成本则不符合历史成本原则。 2 、是。